

Contacto

natalia.fgar84@gmail.com 651999785

www.linkedin.com/in/natalia-fernandezgarcia

Portfolio

https://portfolionatperson.netlify.app/

Github

https://github.com/Natfer84/proyectoPortfolio.git

Herramientas

HTML
CSS
JAVASCRIPT
REACT
GIT & GITHUB
NODE-EXPRESS JS
MONGODB
MYSQL
POSTMAN
FIGMA
JIRA
DISCORD
BOTSTRAP
FIREBASE
WORDPRESS

Habiliddes

Trabajo en Equipo Capacidad de adaptación Creativa Responsabilidad Compromiso e implicación

Otros datos

Entrenadora de sala de fitness Entrenadora personal Principios básicos de prevención Coche Moto Vehículo propio

Natalia Fernández García

Sobre mí

Soy una profesional versátil con más de 15 años de experiencia en el área administrativa. Aprendo muy rápido y me adapto fácilmente a cualquier tipo de proceso interno. He enfrentado crisis en las empresas para las que he trabajado, desarrollando alta tolerancia al trabajo bajo presión, capacidad de trabajo en equipo y solución de problemas.

Experiencia

Desarrolladora de páginas web

Ayuntamiento de Alcobendas^{2023 - 2024}

- Mantenimiento de páginas web.
- Diseño de funcionalidades e interfaces interactivos.
- Ajuste de diseños a necesidades del cliente.
- Gestión y divulgación de sitios web.

Responsable administrativa

Lizasoil S.L 2017 - 2023

- Responsable de la administración integral de la oficina.
- Gestión de pedido, facturación y contabilidad de estos.
- Atención comercial.

Administrativa

Centro gestión informática de Madrid SL^{2009 - 2017}

- Aseguramiento de impagos.
- Revisión y análisis de documentos financieros.
- · Control de expediente.

Administrativa

Motorgestión multimarca SL²⁰⁰⁵ - ²⁰⁰⁸

- Estrategias de venta y negociación
- Gestión de las relaciones con los clientes
- Conocimiento del producto
- Excelente comunicación escrita y verbal

Formación

CONFECCIÓN Y PUBLICACIÓN DE PÁGINAS WEB

Comunidad de Madrid

Certificado de profesionalidad: Confección Y Publicación De Páginas Web (480h)

DESARROLLO DE APLICACIONES CON TECNOLOGÍA WEB

Comunidad de Madrid

Certificado de profesionalidad C3: Desarrollo de aplicaciones con tecnología web (510h)

ADMINISTRADOR DE MICROSOFT 365

IES Ágorg (150h)